臺灣桃園地方法院刑事判決　　　　　　　　　　　　　九十三年度訴字第四五五號
　　公　訴　人　臺灣桃園地方法院檢察署檢察官
　　被　　　告　丙○○　男　十.
　　選任辯護人　顏光嵐律師
右列被告因違反槍砲彈藥刀械管制條例案件，經檢察官提起公訴（九十三年度偵字第
三七一四號），本院判決如左：
    主  文
丙○○未經許可，持有可發射子彈具有殺傷力之改造玩具手槍，處有期徒刑壹年陸月
，併科罰金新臺幣拾萬元，罰金如易服勞役，以新臺幣玖佰元即銀元參佰元折算壹日
。
扣案仿ＷＡＬＴＨＥＲ廠ＰＰＫ／Ｓ型半自動八釐米手槍製造之改造玩具手槍壹支（
槍枝管制編號0000000000號，含彈匣壹個）、具殺傷力之土造子彈參顆，
均沒收。
    事  實
一、丙○○明知可發射子彈具有殺傷力之槍枝，及可供該槍枝使用具有殺傷力之子彈
    ，係槍砲彈藥刀械管制條例所列管之槍枝及彈藥，非經主管機關許可，均不得持
    有。竟於民國九十三年二月二十九日晚間七時許，在桃園縣龜山鄉○○○○街某
    處，收受姓名年籍不詳綽號「阿文」之成年男子所交付以一黑色絨布包所包裝內
    裝有可擊發子彈具有殺傷力之仿ＷＡＬＴＨＥＲ廠ＰＰＫ／Ｓ型半自動八釐米手
    槍製造之改造玩具手槍一支（槍枝管制編號0000000000號，含彈匣一
    個）及具殺傷力之土造子彈三顆，並自斯時起未經許可同時非法持有該支改造玩
    具手槍及土造子彈，並將該裝有槍彈之絨布包帶在身上。同日晚間約七時至八時
    間許，丙○○攜帶該裝有槍彈之絨布包前往桃園縣桃園市○○路夜市「第一娃娃
    城」找友人甲○○聊天，嗣同在娃娃城之甲○○友人戊○○自甲○○處得知丙○○與其前男友彭建偉在桃園市「ＡＧＯＧＯ舞廳」遭槍擊案件有關，乃撥打電話
    通知彭建偉，彭建偉及其友人共四、五人即趕至娃娃城對面之刺青店，丙○○發
    現彭建偉後迅速離開該娃娃城，惟仍為彭建偉等人自後追趕上，丙○○為威嚇彭
    建偉乃自絨布包內取出該支槍枝對準彭建偉，惟仍為彭建偉及其友人合力將該槍
    枝奪下並制伏丙○○，報警處理，彭建偉並將丙○○連同前述槍彈帶至桃園市○○路六十號大樓之「ＡＧＯＧＯ舞廳」辦公室內等候員警。迨同日晚間十一時許
    ，員警庚○○據報趕抵上開處所，當場查獲丙○○，並扣得右揭丙○○持有之手
    槍及子彈。
二、案經桃園縣政府警察局桃園分局報請台灣桃園地方法院檢察署檢察官偵查起訴。
    理      由
一、訊據被告丙○○固坦承有於右開時地，收受綽號「阿文」之男子所交付之黑色包
    包之事實，惟矢口否認有何違反槍砲彈藥刀械管制條例犯行，辯稱：伊和朋友到
    桃園觀光夜市逛街，就碰到阿文，他將一個黑色包包交給伊，說先放伊這裡，伊
    不知道是一把槍，大約過了二十分鐘後，就接到阿文打電話給伊，要伊把東西還
    他，伊就到他約定的小吃店，走到一半，就被彭建偉一票人打，之後被彭建偉押
    到ＡＧＯＧＯ舞廳，後來警察就來了，那包東西在小吃店就被那票人搶走了，到
    了警察局，警察就說那包東西裡面有槍，伊不認識甲○○、戊○○，二月二十九
    日當天也沒有去娃娃城找甲○○云云。經查：
（一）被告丙○○於第二次警訊及偵訊時就其於九十三年二月二十九日晚間七時許，
      在桃園縣龜山鄉○○○○街綽號「阿文」之男子住處，收受前開具殺傷力之槍
      彈等情不諱（見九十三年度偵字第三七一四號卷第六頁、第十九至二十頁），
　　　且前後所供均相符，並無歧異。而被告在彭建偉及其友人奪槍之過程中雖受有
　　　些微傷害，惟其於獲案後即為乙○○警員及同仁載往就醫，經過縫合及包紮，
　　　約二小時即回到警局，時隔九小時後，始於同日上午十時三十分許起，由丁○○警員再製作第二次警訊筆錄，而被告當時之精神狀況已很清楚，回答也很清
　　　楚，筆錄內容均係依被告回答之內容所記載等情，業據證人乙○○、丁○○警
　　　員於審理時分別證述明確（見本院九十三年六月十五日審判筆錄），堪認被告
　　　之第二次警訊筆錄內容屬實，胥值採信。再觀之檢察官於偵查中訊問被告之問
  　　題單一且明確（如扣案改造手槍是否你所有？何時放在你那邊？做何用？為何
　    被查獲等），經被告自行連續陳述後始記明筆錄，並無誘導或有造成被告誤解
      問題之處，辯護人質疑被告在員警製作第二次警訊筆錄時精神狀況不佳，及檢
      察官問題有造成被告誤會之虞云云，顯不足採。
（二）次查，被告丙○○於九十三年二月二十九日晚間約七時許，收受綽號「阿文」
      之男子所交付之前述槍彈後，同日約七時至八時許，持裝有前述槍彈之黑色絨
      布包至桃園市○○路「第一娃娃城」找友人甲○○聊天，甲○○之友人戊○○
      由甲○○處得知其前男友彭建偉在桃園市ＡＧＯＧＯ舞廳遭槍擊事件與丙○○
      有關，乃撥打電話告知彭建偉此事，並相約在娃娃城店斜對面刺青店見面，嗣
      丙○○向甲○○要求將該絨布包寄放櫃台以便外出購物，並於甲○○詢問時打
      開絨布包露出內裝之槍彈供甲○○觀看後即外出，戊○○亦利用丙○○外出時
      至刺青店與彭建偉及其同行之友人共四、五人見面，迨丙○○返回娃娃城店發
      覺彭建偉在附近，隨即回到娃娃城店取回前開絨布包，未幾即匆忙離開，迨彭
      建偉等人及在後跟隨之戊○○陸續追上丙○○，丙○○乃自該絨布包內取出槍
      枝威嚇彭建偉，惟旋為彭建偉及其友人合力將該槍枝奪下並當場制伏丙○○，
      報警處理，並將丙○○連同前述槍彈帶至桃園市○○路六十號大樓之「ＡＧＯ
      ＧＯ舞廳」辦公室等候員警前來一節，業據證人彭建偉、甲○○、戊○○於本
      院審理時證述明確（見本院九十三年六月十五日、七月二十七日審判筆錄），
      且互核相符，而證人甲○○與被告在國小時期即為相識之朋友，證人彭建偉、
      戊○○則與被告均素不相識，自不可能證人等均相互勾串共同設詞誣陷被告。
      證人彭建偉、甲○○、戊○○前開證述各節，堪認屬實。被告辯稱伊不認識甲○○，也沒有到娃娃城去找甲○○，甲○○所述不實在云云，惟觀之證人甲○○當庭指證其本身及被告原就讀之小學校名及就讀之班級，經本院當庭勘驗建
      國國小畢業紀念冊均符合無誤（按甲○○原名李筱琪，見本院九十三年七月二
      十七日審判筆錄），而該本國小畢業紀念冊乃被告自行攜帶前來，並非甲○○
      事先準備，復查無甲○○誣害被告之積極事證可憑，益徵證人甲○○並非臨時
      編造情節誣陷被告，被告前開所辯，明顯違實，不可採信。
（三）其次，彭建偉等人奪下被告所攜帶之槍彈後，將丙○○連同槍彈帶至桃園市○○路六十號大樓之「ＡＧＯＧＯ舞廳」辦公室等候，迨庚○○員警據報前來，
      彭建偉即將前述槍、彈交予庚○○，被告當場亦對庚○○警員坦承槍彈為其所
      有一節，業據證人即查獲本案員警庚○○於審理時證述明確（見本院九十三年
      六月十五日審判筆錄），益見被告確因持有事實欄所示之槍、彈被查獲。
（四）扣案之槍枝、子彈，經送內政部警政署刑事警察局以性能檢驗法、試射法檢驗
　　　結果認送鑑美制八釐米手槍一支（槍枝管制編號0000000000號），
　　  係由仿ＷＡＬＴＨＥＲ廠ＰＰＫ／Ｓ型半自動手槍製造之玩具手槍換裝土造金
  　　屬槍管而成之改造手槍，認具殺傷力。送鑑子彈三顆，均係土造子彈，具直徑
    　約七．九四ｍｍ金屬彈頭，採樣一顆試射，可擊發，認具殺傷力一節，亦有該
      局九十三年三月九日刑鑑字第０九三００四九八四一號槍彈鑑定書附卷可稽。
      依上述鑑驗書可知，被告持有之槍枝係可發射子彈具有殺傷力之改造槍枝，而
      持有之子彈三顆均具有殺傷力至明。綜上所述，足認被告前揭不利於己之自白
　　　與事實相符，可以採信。被告未經許可持有扣案具殺傷力槍、彈之犯行，可以
 　　 認定。
（五）被告雖辯稱：「阿文」將黑色一包東西交給伊，說先放伊這裡，伊不知道是一
      把槍，大約過了二十分鐘後，就接到阿文打電話給伊，要伊把東西還他，伊就
      到他約定的小吃店，走到一半，就被彭建偉一票人打，之後被彭建偉押到ＡＧ
      ＯＧＯ舞廳，後來警察來了，就說那包東西裡面有槍云云。然查，
  １、被告於警、偵訊時均自承綽號「阿文」之男子將扣案槍彈交給伊等情不諱，已
      如前述，而該扣案槍枝係裝在黑色絨布材質之包包內一節，亦據證人庚○○警
      員、己○○、甲○○證述明確（見本院九十三年五月十日、六月十五日、七月
      二十七日審判筆錄），以絨布包質輕材薄，被告應無不知絨布包內係槍枝之理
      ，況被告猶曾打開絨布包供甲○○觀看內裝之槍枝、嗣後曾取出槍枝威嚇彭建
      偉，及在現場對庚○○警員自承扣案槍彈為伊所有等情，亦如前述。而持有槍
      、彈，係以將槍、彈置於己身實力支配之下即屬之，不以所有為必要，被告自
      「阿文」之男子處收受該槍彈，並將之隨身攜帶而輾轉為警查扣，自堪認前開
      扣案之槍彈為被告所持有無訛。因此，被告嗣後否認知悉阿文所交付之包包內
　　　裝有槍彈，及伊係為替阿文頂罪才在警偵訊時坦認犯行云云，顯為臨訟圖卸之
　　  詞，不足採信。
  ２、證人己○○於審理時亦附和被告證稱：九十三年二月二十九日整天都和被告在
      一起，晚間七、八時許與被告去夜市，阿文打電話給被告要被告過去找他，之
      後就拿一包東西給被告就走了，過了二十分鐘後，阿文打電話給被告，說要拿
      東西，叫被告去找他，被告並沒有打開包包來看，不知裏面裝什麼東西云云。
      惟查被告於警偵訊時均未提及己○○此人，至本院審理時始舉己○○為證，證
      人己○○證述之真實性，已足啟人疑竇。再者，證人己○○前開證述情節，亦
      顯與被告於警偵訊時所供伊係在桃園縣龜山鄉○○○○街綽號「阿文」之男子
      治吟所述不符，而證人己○○復未能明確指出其與被告於查獲當日所共居之住
      所在何處，亦無其他證人可證明查獲當日證人己○○確與被告在一起，證人己○○前開所述，實不能逕信，亦無從據此為有利被告之認定。
  ３、又辯護人指稱員警在製作被告第一次警訊筆錄時未告知得拒絕夜間訊問之權利
　　　事項云云。查乙○○警員在九十三年三月一日凌晨一時五分起至一時三十八分
　　　止為被告製作之第一次警訊筆錄時，漏未告知被告得拒絕夜間訊問之權利事項
  　　一節，業據本院就該次警訊錄音帶勘驗無訛（見本院九十三年七月二十七日勘
　    驗筆錄）。惟被告在該次警訊時本即未坦認犯行，本院亦非執該次警訊筆錄據
      為認定被告未經許可持有本案槍彈之事證，是前開筆錄雖有未告知權利之瑕疵
　　  ，尚難資為有利被告事實之認定。
（六）綜述，本件事證已明，被告犯行洵堪認定，應依法論科。
二、核被告丙○○所為，係犯槍砲彈藥刀械管制條例第十一條第四項之未經許可，持
    有可發射子彈具有殺傷力之改造玩具手槍罪及同條例第十二條第四項之未經許可
　　，持有具有殺傷力之子彈罪。被告所犯前開二罪，係以一行為同時同地為之，屬
　  一行為同時觸犯數罪名，應依想像競合犯之規定，從一重以未經許可，持有可發
    射子彈具有殺傷力之改造玩具手槍罪處斷。審酌被告犯罪動機、目的、持有槍枝
    、子彈之種類、殺傷力之強弱、對社會所生危害及於審理時一再飾詞卸責之犯後
    態度等一切情狀，量處如主文所示之刑，罰金部分並諭知易服勞役之折算標準。
三、扣案仿ＷＡＬＴＨＥＲ廠ＰＰＫ／Ｓ型半自動八釐米手槍製造之改造玩具手槍一
    支（槍枝管制編號0000000000號，含彈匣一個）、具殺傷力之土造子
    彈三顆（含鑑驗過程中業經試射之該顆子彈），均屬違禁物，應依刑法第三十八
    條第一項第一款，宣告沒收。
據上論斷，應依刑事訴訟法第二百九十九條第一項前段，槍砲彈藥刀械管制條例第十
一條第四項、第十二條第四項，刑法第十一條前段、第五十五條、第四十二條第三項
、第三十八條第一項第一款，罰金罰鍰提高標準條例第二條，現行法規所定貨幣單位
折算新台幣條例第二條，判決如主文。
本案經檢察官鍾和憲到庭執行職務。
中　　　華　　　民　　　國　　九十三　　年　　　八　　　月　　　十　　　日
                              臺灣桃園地方法院刑事第七庭
                                  審判長法　官　孫惠琳
　　　　　　　　　　　　　　　　　　　　法　官　賴淑美
　　　                                  法  官  林惠霞
右正本證明與原本無異。
如不服本判決，應於判決送達後十日內向本院提出上訴狀( 應附繕本 )，上訴於
臺灣高等法院。
　　                                    書記官  陳恩如
中　　　華　　　民　　　國　　九十三　　年　　　八　　　月　　十三    　日
附錄論罪科刑法條全文：
槍砲彈藥刀械管制條例第十一條第四項
未經許可，持有、寄藏或意圖販而陳列第一項所列槍砲者，處一年以上七年以下有期
徒刑，併科新臺幣七百萬元以下罰金。
槍砲彈藥刀械管制條例第十二條第四項
未經許可，持有、寄藏或意圖販賣而陳列子彈者，處五年以下有期徒刑，併科新臺幣
三百萬以下罰金。
